臺灣高等法院臺南分院刑事判決　　　　　　　　九十三年度交上訴字第九八號　Ｃ
　　　上　訴　人　臺灣雲林地方法院檢察署檢察官
　　　被　　　告　丙　○　○
右上訴人因被告過失傷害案件，不服臺灣雲林地方法法院九十二年度交訴字第一三號
中華民國九十二年十一月十九日第一審判決（起訴案號：臺灣雲林地方法院檢察署九
十二年度偵字第六三三號），提起上訴，本院判決如左：
      主      文
原判決撤銷，發回臺灣雲林地方法院。
      理      由
一、本件公訴意旨以：被告丙○○於民國（下同）九十一年一月二十六日下午九時至
    十二時許，在雲林縣斗六市相思林ＫＴＶ飲用啤酒六瓶後，於酒後已達不能安全
    駕駛動力交通工具之程度，仍以時速約五、六十公里速度，駕駛車號九Ｒ─一七
    六五號自用小客車，沿者雲林縣斗六市○○路迴轉往斗六市區（西往東方向行駛
    ），於同年、月二十七日凌晨零時五分許，途經雲林縣斗六市○○路台三線二六
    一．九公里處，終因不能安全駕駛及原應注意汽車行駛時，駕駛人應注意車前狀
    況，並隨時採取必要安全措施，且依當時晴天、夜間有照明、路面乾燥、無缺陷
    、無障礙物、視距良好等狀況，又無不能注意之情形，竟疏未注意上開規定，遂
    在前揭處，撞擊行人甲○○，致其受有嚴重頭部外傷併腦挫傷、硬腦膜下腔出血
    併積水、右側股骨骨折、恥骨骨折致意識混亂等重大不治之傷害；詎丙○○於車
    禍發生，致甲○○受傷非但未停車救助，反而駕駛上開自用小客車離去，於九十
    二年一月二十七日上午四時四十分許，在雲林縣斗六市○○路旺旺超市旁空地為
    警查獲上開肇事自用小客車，循線查悉上情，並扣得上開自用小客車，且測得吐
    氣酒精濃度每公升０．三四毫克（被告丙○○前開駕駛動力交通工具肇事，致人
    傷而逃逸，經原審法院判處有期徒刑柒月；及前開服用酒類，不能安全駕駛動力
    交通工具而駕駛，經原審法院判處拘役伍拾日，如易科罰金，以參佰元折算壹日
    ，均緩刑貳年均已確定），因認被告丙○○涉犯刑法第二百八十四條第一項後段
    之過失重傷罪云云。
二、原審以：被告丙○○涉犯前開刑法第二百八十四條第一項後段之過失重傷罪部分
    ，依同法第二百八十七條前段之規定，須告訴乃論。按告訴乃論之罪，告訴人於
    第一審辯論終結前得撤回其告訴，又告訴經撤回者，應諭知不受理之判決，刑事
    訴訟法第二百三十八條第一項、第三百零三條第三款定有明文。而本件代行告訴
    人乙○○（即被害人甲○○之子）告訴被告丙○○前開過失傷害案件部分，業據
    代行告訴人乙○○於原審具狀撤回告訴，依照前開規定，爰為諭知不受理之判決
    ，固非無見。
三、惟按刑事訴訟第二百三十八條第一項規定：告訴乃論之罪，告訴人於第一審辯論
    終結前得撤回告訴。所稱告訴人，係指有告訴權人，且已實行告訴者而言。是以
    該條所謂得撤回告訴之人，以有告訴權並實行告訴之人為限，而檢察官依刑事訴
    訟法第二百三十六條指定之代行告訴人，不得為告訴之撤回（民國三十六年十一
    月二十二日司法院院解字第三六五八(二)參照）。查被告丙○○前開過失致被害人
    甲○○重傷部分，因被害人甲○○無法行使告訴權，檢察官乃依刑事訴訟法第二
    百三十六條第一項依職權指定被害人甲○○之子乙○○代行告訴，事後雖因損害
    賠償調解成立，於原審辯論終結前，代行告訴人乙○○具狀撤回告訴，惟依前開
    說明，乙○○仍非告訴權人且實行告訴之人，揆之前開解釋之意旨，仍不得撤回
    告訴。公訴人上訴意旨執此指摘原判決不當，為有理由，應由本院予以撤銷，發
    回原審法院，另為適當之裁判，爰不經言詞辯論而為判決。
四、據上論斷，應依刑事訴訟法第三百六十九條第一項但書、第三百七十二條，判決
    如主文。
中    華    民    國      九十三      年      二      月      九        日
                                  臺灣高等法院臺南分院刑事第五庭
                                      審判長法官  楊    明    章
                                            法官  顏    基    典
                                            法官  沈    揚    仁
右正本證明與原本無異。
不得上訴。
                                      法院書記官  董    挹    棻
中    華    民    國      九十三      年      二      月      九        日
